【裁判字號】    89,簡,57
【裁判日期】    901231
【裁判案由】    綜合所得稅
【裁判全文】
臺北高等行政法院判決                                八十九年度簡字第五七號
    原      告  甲○○
    被      告  財政部臺北市國稅局
    代  表  人  張盛和（局長）
右當事人間因綜合所得稅事件，原告不服行政院中華民國八十九年八月七日台八十九
訴字第二三三六三號再訴願決定，提起行政訴訟。本院判決如左：
    主      文
原告之訴駁回。
訴訟費用由原告負擔。
    事      實
緣原告八十六年度綜合所得稅結算申報，原列報綜合所得額新台幣（下同）八九五、
七一三元，經被告初查結果，以原告漏報取自唐銘興業有限公司（以下簡稱唐銘公司
）之薪資所得二九四、○○○元，聯華實業股份有限公司等營利所得計四三、一二二
元及台北銀行股份有限公司等利息所得一三、八八七元，乃核定全年綜合所得額一、
二六一、三六五元，淨額為五九九、三九○元，遂發單補徵稅款二○、三二九元，並
就所漏稅額一八、九四七元按有無扣繳憑單分別處以○‧二倍及○‧五倍罰鍰計三、
九○○元（計至百元止）。原告不服，就取自唐銘公司之薪資所得二九四、○○○元
部分及應處罰鍰三、九○○元，申經復查結果，未獲准變更，提起訴願、再訴願，遞
遭決定駁回，遂向本院提起行政訴訟，茲摘敘兩造訴辯意旨如次：
原告起訴意旨略謂：本件被告原核定原告取得唐銘公司薪資金額與實際所得金額不符
，且原告未收到唐銘公司之扣繳憑單；又原告曾找唐銘公司查核當年度稅單未果，唐
銘公司亂報薪資所得，原告已提供該公司退票證明供查，詎被告不查，僅以扣繳憑單
為認定依據，難謂公平，請撤銷原處分及訴願、再訴願決定等語。
被告答辯意旨略謂：本件原告八十六年度綜合所得稅結算申報，被告依查得扣繳資料
，核定原告漏報取自唐銘公司薪資所得二九四、○○○元及營利、利息所得計三五一
、○○九元，核定漏稅額為一八、九四七元，除補稅外，並依所得稅法第一百十條第
一項規定處罰鍰三、九○○元（計至百元止），並無不合。至原告訴稱唐銘公司亂報
薪資所得等語，查本件系爭所得係依據唐銘公司開立之扣繳憑單核定，有該筆扣繳憑
單附卷可稽，且所提供退票資料僅能證明唐銘公司八十七年十二月十八日經拒絕往來
之事實，尚無法據以證明原告八十六年度未自唐銘公司取得系爭薪資所得，且原告未
檢具其他證據或其對唐銘公司提起訴訟判決等資料供核，所訴並不足採等語。
    理      由
一、按「凡有中華民國來源所得之個人，應就其中華民國來源之所得，依本法規定，
    課徵綜合所得稅。」、「個人之綜合所得總額，以其全年左列各類綜合所得合併
    計算之：第三類︰薪資所得︰凡公、教、軍、警、公私事業職工薪資及提供勞務
    者之所得。」，行為時所得稅法第二條第一項及第十四條第一項第三類分別定有
    明文。又按「納稅義務人已依本法規定辦理結算申報，但對依本法規定應申報課
    稅之所得額有漏報或短報情事者，處以所漏稅額兩倍以下之罰鍰。」，復為行為
    時所得稅法第一百十條第一項所規定。
二、按當事人主張事實，須負舉證責任，倘其所提出之證據，不足為主張事實之證明
    ，自不能認其主張之事實為真實。行政法院（現改制為最高行政法院）三十九年
    判字第二號著有判例。本件原告八十六年度綜合所得稅結算申報，原列報綜合所
    得額八九五、七一三元，經被告查核結果，以原告漏報取自唐銘公司之薪資所得
    二九四、○○○元，聯華實業股份有限公司等營利所得四三、一二二元及台北銀
    行股份有限公司等利息所得一三、八八七元，乃核定全年綜合所得額一、二六一
    、三六五元，淨額為五九九、三九○元，遂發單補徵稅款二○、三二九元，並課
    以罰鍰等情，有八十六年度綜合所得稅結算申報書、核定通知書及扣繳憑單等影
    本附於原處分卷可稽。原告雖主張被告所核定其取得唐銘公司之薪資金額與實際
    所得金額不符，且其未收到唐銘公司之扣繳憑單等語。惟查系爭所得係依據唐銘
    公司所開立之扣繳憑單予以核定，有扣繳憑單影本可資參照，自堪信為真正。且
    原告所提出之唐銘公司退票資料查詢單影本，亦僅能證明唐銘公司所開立之票據
    有於八十七年十二月十八日不獲兌現之事實，本與原告究有無於唐銘公司任職領
    取薪資係屬二事，殊難據此即逕謂原告於八十六年度未自唐銘公司取得系爭薪資
    所得。況扣繳憑單固為抵繳稅款之依據，然並非申報所得之唯一憑據，本與原告
    有該等所得即依法負有申報義務分屬二事，自不能以未收到扣繳憑單而免除其申
    報所得之義務。原告空言主張，卻始終未提出任何合理正當理由及證據以實其說
    ，揆之前開判例，自難謂其已盡舉證責任，所言殊難採信，是系爭薪資所得為原
    告個人所得，至堪認定，從而被告以原告收受系爭薪資，有該筆所得，即應予列
    入該年度個人綜合所得，於法並無不合，故被告認原告漏報薪資所得，尚非無據
    。從而被告認原告未列報薪資收入二九四、○○○元，而如數增列所得額，連同
    其漏報營利、利息等所得，發單補徵稅額二○、三二九元，再科處罰鍰三、九○
    ○元（計至百元止），揆諸首揭條文規定，並無違誤，一再訴願決定予以維持，
    亦無不合，原告之訴難認有理由，自應予以駁回。另本件依卷內資料，事證已臻
    明確，爰不經言詞辯論為之，併此敘明。
據上論結，本件原告之訴為無理由，爰依行政訴訟法第二百三十六條、第一百九十五
條第一項後段、第九十八條第三項前段，判決如主文。
中    華    民    國      九十      年      十二      月      三十一    日
                    臺 北 高 等 行 政 法 院  第 一 庭
                                      法      官  林  育  如
右為正本係照原本作成。
本件以訴訟事件所涉及之法律見解具有原則性者為限，始得於本判決送達後二十日內
向本院提出上訴狀並表明上訴理由，如已於本判決宣示後送達前提起上訴者，應於判
決送達後二十日內補具上訴理由（均按他造人數附繕本），且經最高行政法院許可後
方得上訴。
中    華    民    國      九十      年      十二      月      三十一    日
                                      法院書記官  王  永  昌


司法院資訊處製作；財團法人民間司法改革基金會備份。
